臺灣高等法院民事判決
109年度重勞上字第58號
上  訴  人  余全豐  
            黃世騏  
            蔡志明  
共      同
訴訟代理人  陳守煌律師
            黃雅惠律師
上  訴  人  隆銘綠能科技工程股份有限公司（原名：同開科技
            工程股份有限公司，下稱同開公司）
法定代理人  許鑒隆  
訴訟代理人  吳婕華律師
            馮昌國律師
            連家麟律師
            尹景宣律師
上列當事人間請求給付薪資等事件，兩造對於中華民國109年8月
25日臺灣新北地方法院108年度勞訴字第221號第一審判決，各自
提起一部上訴及上訴，上訴人余全豐以次3人並為訴之追加，本
院於111年7月5日言詞辯論終結，判決如下：
    主      文
一、原判決關於㈠駁回余全豐後開第二項、駁回余全豐以次三人
    後開第三項之訴部分；㈡命同開公司分別給付黃世騏、蔡志
    明超過後開第四項部分，及該部分假執行之宣告，暨各該訴
    訟費用負擔之裁判，均廢棄。
二、同開公司應再給付余全豐新臺幣48萬6110元，及其中新臺幣
    27萬7777元自民國109年1月3日起，其餘新臺幣20萬8333元
    自民國109年1月10日起，均至清償日止，按年息百分之5計
    算之利息。
三、同開公司應開立服務證明書及非自願離職證明書予余全豐以
    次三人。
四、同開公司應分別給付黃世騏、蔡志明各新臺幣29萬1667元，
    及其中新臺幣20萬元自民國109年1月3日起，其餘新臺幣9萬
    1667元自民國109年1月10日起，均至清償日止，按年息百分
    之5計算之利息。
五、上開廢棄㈡部分，黃世騏、蔡志明在第一審之訴及假執行之
    聲請均駁回。
六、兩造其餘上訴均駁回。
七、同開公司應分別給付余全豐、黃世騏、蔡志明價值各新臺幣
    275萬6813元、146萬1492元、143萬9080元之同開公司公開
    發行股票。
八、余全豐以次三人其餘追加之訴駁回。
九、廢棄部分之第一審訴訟費用，由黃世騏、蔡志明分別負擔百
    分之40，餘由同開公司負擔。關於余全豐以次三人上訴部分
    ，由余全豐負擔百分之55、黃世騏、蔡志明分別負擔百分之
    22，餘由同開公司負擔。關於同開公司上訴部分，由黃世騏
    、蔡志明分別負擔百分之17，餘由同開公司負擔。關於余全
    豐以次三人追加之訴部分，由余全豐負擔百分之33、黃世騏
    、蔡志明分別負擔百分之16，餘由同開公司負擔。
十、本判決所命給付，於余全豐、黃世騏、蔡志明分別以新臺幣
    110萬元、49萬元、48萬元為同開公司供擔保後，得假執行
    。但同開公司分別以新臺幣324萬2923元、146萬1492元、14
    3萬9080元預供擔保，得免假執行。
十一、余全豐以次三人其餘假執行之聲請駁回。
    事實及理由
甲、程序方面：
一、同開公司之法定代理人於本院審理時先後變更為彭國倫、許
    鑒隆，且公司名稱變更為隆銘綠能科技工程股份有限公司，
    有公司變更登記表、經濟部函文可稽（見本院卷㈠第517至52
    2頁、卷㈡第395至401、513至519頁）。彭國倫、許鑒隆依序
    具狀聲明承受訴訟（見本院卷㈠第511至512頁、卷㈡第389至3
    90頁），應予准許。
二、按在第二審為訴之變更或追加，非經他造同意，不得為之。
    但請求之基礎事實同一者者，不在此限，民事訴訟法第446
    條第1項、第255條第1項第2款定有明文。查，余全豐以次3
    人（下稱余全豐3人）於原審起訴請求同開公司給付如附表
    二編號2、3之年薪差額股票及剩餘任職期間之薪資，並請求
    同開公司提繳渠等任職之日起至民國108年12月31日不足額
    之勞工退休金（下稱勞退金）各新臺幣（下未註明幣別者同
    ）6萬8076元、9萬406元、9萬406元。復於本院審理時，追
    加請求同開公司自109年1月1日起按月各提繳勞退金9千元，
    並就年薪差額股票及剩餘任職期間之薪資部分，如認不得為
    金錢給付，追加備位請求同開公司給付價值800萬元、各400
    萬元之同開公司公開發行股票（見本院卷㈠第463頁），同開
    公司雖不同意余全豐3人為訴之追加（見本院卷㈠第458頁）
    ，然上訴人所為追加之訴與原訴均係本於兩造各自簽訂聘僱
    合約書所由生之同一基礎事實，合於上開規定，應予准許。
乙、實體方面：　　
一、余全豐3人主張：伊等分別與對造上訴人同開公司簽訂聘僱
    合約書（下合稱系爭契約），受僱擔任同開公司彩券事業處
    副總經理、資深經理，分別自107年8月1日、7月1、9日起任
    職5年（職務內容及任職期間均如附表一所示）；兩造約定
    余全豐之年薪為500萬元、黃世騏、蔡志明（下稱黃世騏等2
    人）之年薪為各220萬元，同開公司除每月依序給付薪資25
    萬元、各10萬元外，其餘差額則給付等值之同開公司公開發
    行股票（下稱年薪差額股票），另分期給付余全豐簽約金共
    350萬元；同開公司如提前終止契約，應給付伊等剩餘任職
    期間之薪資。詎同開公司未依約給付余全豐第1期之簽約金1
    00萬元，且未給付伊等年薪差額股票，而有未依勞動契約給
    付工作報酬之情形。同開公司復於108年12月10日以其彩券
    事業處於柬埔寨投資之Wingo公司虧損及業務緊縮為由，片
    面終止系爭契約，不符勞動基準法（下稱勞基法）第11條第
    1、2款所定事由，自不合法。伊等乃於108年12月31日以民
    事準備㈡狀繕本送達為終止兩造勞動契約之意思表示，該書
    狀於109年1月2日合法送達同開公司，已生合法終止效力，
    同開公司應給付余全豐簽約金350萬元，伊等年薪差額股票
    及剩餘任職期間之薪資、資遣費，及自108年12月16日起提
    繳勞退金（余全豐3人各項請求及數額，如附表二所示），
    並開立服務證明書及非自願離職證明書。如認伊等不得請求
    同開公司就年薪差額股票為金錢給付，則請求同開公司給付
    余全豐、黃世騏等2人價值800萬元、各400萬元之股票等情
    。爰依系爭契約、勞基法第19條、就業保險法第11條第3項
    、勞退金條例（下稱勞退條例）第12條第1項、第31條第1項
    規定，先位求為命：㈠同開公司依序給付余全豐3人2445萬83
    33元、929萬1667元、929萬1667元，並均自109年1月3日起
    算之法定遲延利息。㈡同開公司分別提繳勞退金各4645元至
    余全豐3人設於勞動部勞工保險局勞退金個人專戶（下稱勞
    退專戶），並自109年1月1日起至兩造僱傭關係終止之日止
    ，按月各提繳勞退金9千元至余全豐3人之勞退專戶。㈢同開
    公司開立服務證明書及非自願離職證明書。並就請求年薪差
    額股票之薪資部分，備位求為命同開公司依序給付余全豐、
    黃世騏等2人價值800萬元、各400萬元之公開發行股票（余
    全豐3人關於請求同開公司提繳自任職之日起至108年12月15
    日之勞退金之擴張之訴為不合法，另經本院裁定駁回；余全
    豐3人逾此範圍請求，非本院審理範圍）。
二、同開公司則以：伊於柬埔寨開設Wingo公司開拓彩券業務，
    委任余全豐3人擔任經理人經營Wingo公司，並依其等建議，
    持續就Wingo公司給予人力及資金支持。詎余全豐3人草率決
    策、經營非佳，致Wingo公司長期虧損，更建議結束Wingo公
    司之營業，伊自得依系爭契約第9條第4項援用勞基法第11條
    第1、2款規定，於108年12月10日終止系爭契約，如認伊終
    止系爭契約不合法，兩造亦於同年月16日合意終止系爭契約
    。兩造應為委任關係而非僱傭關係，不適用勞基法及其他勞
    動相關法規，余全豐3人請求伊給付資遣費、提繳勞退金及
    開立服務證明書與非自願離職證明書，皆屬無據。余全豐3
    人違反善良管理人之注意義務，造成Wingo公司長期虧損，
    致伊受有至少9750萬8292元之損害，依情事變更及誠信原則
    ，應減少給付余全豐3人年薪差額股票及剩餘任職期間之薪
    資，且得依民法第184條第1項前段、第544條前段、第227條
    第1項、第226條規定請求賠償，並以之為抵銷等語，資為抗
    辯。
三、原審命同開公司依序給付余全豐、黃世騏、蔡志明各367萬2
    223元、142萬4445元、140萬2222元，並均自109年1月3日起
    至清償日止，按年息百分之5計算之利息，駁回余全豐3人其
    餘之請求及假執行之聲請。
　㈠余全豐3人就其敗訴部分提起一部上訴，並為訴之追加，其上
    訴及追加之訴聲明：⒈原判決關於駁回余全豐3人後開第⒉項
    之訴部分，及該部分假執行之聲請均廢棄。⒉⑴同開公司應依
    序再給付余全豐、黃世騏、蔡志明2078萬6110元、786萬722
    2元、788萬9445元，及均自109年1月3日起至清償日止，按
    年息百分之五計算之利息。⑵同開公司應分別提繳勞退金各4
    645元至余全豐3人之勞退專戶【余全豐3人就請求同開公司
    分別提繳勞退金6萬3431元、8萬5761元、8萬5761元（計算
    式見附表五）至渠等勞退專戶之上訴部分為不合法，經本院
    另以裁定駁回】。⑶同開公司應開立服務證明書及非自願離
    職證明書予余全豐3人。⒊(追加之訴)同開公司應自109年1月
    1日起至兩造僱傭關係終止之日止，按月各提繳勞退金9千元
    至余全豐3人之勞退專戶。⒋（追加備位之訴）同開公司應分
    別給付余全豐、黃世騏、蔡志明價值各800萬元、400萬元、
    400萬元之同開公司公開發行股票。⒌就金錢給付部分，願供
    擔保請准宣告假執行。同開公司答辯聲明：⒈上訴及追加之
    訴均駁回。⒉如受不利判決，願供擔保請准宣告免為假執行
    。
　㈡同開公司就其敗訴部分提起上訴，其聲明：㈠原判決不利於同
    開公司部分廢棄。㈡上開廢棄部分，余全豐3人於第一審之訴
    及假執行之聲請均駁回。余全豐3人均答辯聲明：上訴駁回
    。
四、下列事項為兩造所不爭執，應可信為真實（見本院卷㈠第486
    頁，並依判決格式增刪修改文句）：
  ㈠余全豐3人分別與同開公司簽訂聘僱合約書，約定之職務內容
    、任職期間及薪資，均如附表一所示。
  ㈡余全豐3人於107年8月6日發函催告同開公司給付107年7月至1
    08年8月積欠之薪資。
  ㈢同開公司於108年12月10日寄送電子郵件，終止兩造間之契約
    關係。
五、兩造之爭點如下：
  ㈠兩造勞務給付契約性質為何？終止日期及事由為何？
  ㈡余全豐請求同開公司給付簽約金，有無理由？
  ㈢余全豐3人請求同開公司給付年薪差額股票之薪資（或等值之
    公開發行股票）、剩餘任職期間薪資，有無理由？
  ㈣余全豐3人請求同開公司給付資遣費，及提繳勞退金、開立服
    務證明書及非自願離職證明書，有無理由?
  ㈤同開公司所為抵銷之抗辯，有無理由？
六、茲就兩造之爭點，說明本院之判斷如下：
　㈠兩造勞務給付契約，應定性為僱傭（勞動）契約，並經同開
    公司於108年12月10日依系爭契約第9條第4項、勞基法第11
    條第2款業務緊縮之規定合法終止：
　⒈兩造勞務給付契約，應定性為僱傭（勞動）契約：
　⑴按所謂定型化契約應受衡平原則限制，係指締約之一方之契
    約條款已預先擬定，他方僅能依該條款訂立契約，否則，即
    受不締約之不利益，始應適用衡平原則之法理，以排除不公
    平之「單方利益條款」，避免居於經濟弱勢之一方無締約之
    可能，而忍受不締約之不利益，是縱他方接受該條款而締約
    ，亦應認違反衡平原則而無效，俾符平等互惠原則（參照最
    高法院93年度台上字第710號判決意旨）。查，系爭契約雖
    係以印刷字體事先列印，惟關於第1、4、5條約定之職稱、
    任職期間、薪資、特別休假日數互有不同（見原審調字卷第
    25至26、29至30、33至34頁）。佐以余全豐3人原在台灣彩
    券公司（下稱台彩公司）任職之職務內容及專業（詳如後述
    ），可知系爭契約係兩造依余全豐3人各自經歷所為個別化
    約定。遍觀系爭契約內容，除約定余全豐3人之薪資、特別
    休假及其他福利措施（參系爭契約第4至5條）外，並約定余
    全豐3人應服從同開公司指示及工作時間、工作規則等相關
    規定提供勞務（參系爭契約第1至3條），足見系爭契約非屬
    「單方利益條款」，無衡平原則法理之適用。準此，同開公
    司辯稱伊係居於締約之弱勢而簽訂系爭契約云云，洵無可取
    。
　⑵又勞基法所規定之勞動契約，係指當事人之一方，在從屬於
    他方之關係下，提供職業上之勞動力，而由他方給付報酬之
    契約，與委任契約之受僱人，以處理一定目的之事務，具有
    獨立之裁量權者有別（參照最高法院83年度台上字第72號裁
    判意旨）。則勞動契約與以提供勞務為手段之委任契約之主
    要區別，在於提供勞務者與企業主間，其於人格上、經濟上
    及組織上從屬性之有無。提供勞務者與企業主間契約關係之
    性質，應本於雙方實質上權利義務內容、從屬性之有無等為
    判斷（參照最高法院110年度台上字第572號判決意旨參照）
    。基於保護勞工之立場，一般就勞動契約關係之成立，均從
    寬認定，凡是具有指揮命令及從屬關係者，縱兼有承攬、委
    任等性質，自應屬勞動契約（參照最高法院81年度台上字第
    347號、89年度台上字第1301號判決意旨）。
　⑶經查，同開公司僱用余全豐3人分別擔任彩券事業處副總經理
    、資深經理，余全豐3人於系爭契約有效期間內，應隨時依
    同開公司合理之指示提供服務並承擔責任，並按年領取220
    萬元至500萬元不等之薪資。同開公司在余全豐3人薪資及其
    他福利事項未作不利益變更之情形下，得於余全豐3人同意
    下視同開公司業務需要及余全豐3人之工作能力調整或變更
    余全豐3人之職位與職務或工作地點等節，經兩造以系爭契
    約第1條約定明確（見原審調字卷第25、29、33頁）。系爭
    契約第2、3、5條亦約定余全豐3人之正常工作時間為星期一
    至五上午9時至下午5時30分，並同意配合同開公司依其營運
    需要，調整每日正常工作時間、延長工作時間並於假日工作
    ，且余全豐3人應遵守同開公司之相關工作規則，並享有特
    別休假、勞工保險等員工福利（見原審調字卷第25至26、29
    至30、33至34頁）。余全豐3人經同開公司指派至柬埔寨開
    設Wingo公司執行彩券經營之職務，如需請假原則上需向董
    事長請假，渠等每週會在Wingo公司召開周會，並將會議紀
    錄寄送同開公司，另不定期向同開公司董事會報告Wingo公
    司經營狀況各情，亦據同開公司原負責人許偉良結稱明確（
    見原審卷㈡第412、414頁），且有電子郵件為憑（見本院卷㈠
    第111至138頁）。依上可知，余全豐3人在同開公司之企業
    組織內，受該公司之指揮執行勞務，遵守相關工作規則、工
    作時間及休假之規定，並回報經營狀況及承擔責任，足見余
    全豐3人應服從同開公司之指揮監督，並有接受懲戒或制裁
    之義務，具有人格從屬性。至於余全豐3人毋庸於固定時間
    在上下班時間打卡，可依自身需求調整工作時間、工作路線
    及區域，自行決定往返臺灣及柬埔寨，亦未製作出勤紀錄，
    且未因未請假而有減薪，或經營Wingo公司不善而受有懲戒
    、減薪或降級等處分乙節，固經許偉良、證人即同開公司財
    務部協理簡智偉分別結證在卷（見原審卷㈡第412至415頁、
    卷㈢第62頁），惟此核屬同開公司對於余全豐3人指揮監督之
    內容，則同開公司執此抗辯余全豐3人不具有人格從屬性云
    云，自不足取。
　⑷次查，余全豐3人於原審以證人身分結稱：渠等原在台彩公司
    任職，余全豐擔任台彩公司通路之處長，專業為彩券營運規
    劃，黃世騏擔任北二區域經理負責管理新北市區域彩券商實
    體店面1000餘家，蔡志明則有擔任客服主管10年之資歷；任
    職同開公司後，由余全豐負責Wingo公司營運管理，黃世騏
    負責尋找及管理經銷商，和建置、彩票配送，並面試柬埔寨
    之業務代表，蔡志明則負責管理客服中心的營運各等語（見
    原審卷㈡第242至243頁），核與許偉良、證人即台彩公司董
    事長薛香川證述：同開公司原於柬埔寨設立BAR公司經營彩
    券業務，因BAR公司無法取得合法之彩券證照，透過余全豐3
    人之人脈協助而成立Wingo公司取得合法經營彩券證照，余
    全豐3人都是台彩公司的人才，所以找余全豐3人至同開公司
    經營Wingo公司，渠等底薪比同開公司任何人都高乙節（見
    原審卷㈡第411、415至416頁、卷㈢第89頁），大致相合。同
    開公司為借重余全豐3人經營彩券之專業能力，將之延攬經
    營Wingo公司，同開公司徒以余全豐3人未接受職前或在職訓
    練（見原審卷㈡第247頁、本院卷㈡第504頁），逕認兩造為委
    任關係，已難憑採。余全豐3人係為同開公司經營Wingo公司
    之目的，依其專業能力提供勞務，按年領取500萬元或220萬
    元之薪資，係提供彩券營運等相關專業之勞務本身之對價。
    又余全豐3人係擔任同開公司彩券事業處之副總經理、資深
    經理，受指派至Wingo公司經營彩券業務，由余全豐擔任Win
    go公司總經理，則渠等決定當地經銷合約、軟體跟彩券開發
    ，而有Wingo公司之經營決策權力（參許偉良所陳，見原審
    卷㈡第413頁）、支配及管理Wingo公司人員出勤等事項，或
    以自己費用交際支出（見原審卷㈡第471頁），本即在職權範
    圍內之職務內容，且余全豐3人執行上開職務，仍需在同開
    公司指揮監督下所為，此觀余全豐3人定期、不定期向同開
    公司、董事會回報經營狀況（詳如前述）即明。綜觀上情，
    余全豐3人係為同開公司（含Wingo公司）營利目的而從事上
    開工作，並非為自己之營業勞動。再者，Wingo公司總員額4
    1人，由余全豐擔任總經理，其下設有產品部、通路部、行
    政部、IT部及財務部，黃世騏為通路部及其下區域部主管，
    蔡志明則係通路部下之客服中心主管（見原審卷㈡第512頁）
    ，余全豐負責管理Wingo公司人事考核出勤（見原審卷㈡第47
    1頁），黃世騏為同開公司在Wingo公司面試業務代表（業如
    前述），蔡志明曾向同開公司人事主管吳秋樺聯繫Wingo公
    司出勤紀錄事宜（見本院卷㈠第75頁），可見余全豐3人納入
    同開公司（含Wingo公司）之生產組織體系，並與同僚間居
    於分工合作狀態，足認余全豐3人與同開公司具有經濟上及
    組織上之從屬性，至為明確。至於證人簡智偉證稱：余全豐
    3人是責任制，沒有排班或輪值班等問題等語（見原審卷㈢第
    63頁），乃係因余全豐3人職務性質，而未納入同開公司或W
    ingo公司之輪值班體系，尚難據此而認余全豐3人非同開公
    司或Wingo公司組織分工之一環。同開公司抗辯余全豐3人不
    具經濟上及組織從屬性云云，洵無足採。
　⑸綜上，余全豐3人與同開公司具有指揮命令及從屬關係，應認
    兩造間勞務給付契約，應定性為僱傭（勞動）契約。同開公
    司辯稱兩造間為委任關係云云，即無可採。
　⒉系爭契約經同開公司於108年12月10日依系爭契約第9條第4項
    、勞基法第11條第2款規定合法終止：
　⑴依勞基法第11條第2款規定雇主因業務緊縮時可經預告終止勞
    動契約。該規定所謂「業務緊縮」，係指雇主在相當一段時
    間營運不佳，生產量及銷售量均明顯減少而須緊縮業務，以
    致產生多餘人力，雇主為求經營之合理化必須解僱勞工而言
    。又依系爭契約第9條第4項約定，兩造任一方當事人得依勞
    基法之規定而終止系爭契約（見原審調字卷第28、32、36頁
    ）。
　⑵經查，依同開公司於公開資訊觀測站發佈之重大訊息，可知
    同開公司於107年6月2日設立Wingo公司拓展彩券業務（見本
    院卷㈡第153頁），Wingo公司107年7月1日至9月30日之綜合
    損益總額為-1億2039萬7000元（見本院卷㈡第279頁），107
    年第4季當期損益為-3715萬1000元（見本院卷㈡第319頁），
    108年1至3月之綜合損益總額為-1748萬8千元（見本院卷㈡第
    353頁）。次依Wingo公司107、108年度資產負債表，可知Wi
    ngo公司107、108年度分別虧損美金122萬7014.39元、美金1
    86萬8486.97元（見原審卷㈡第545至548頁），換算新臺幣之
    匯率31.5元計算，折合虧損達9750萬8292.84元。佐以余全
    豐於108年5月13日向董事會提出報告，表示Wingo公司現金
    收支餘絀美金48萬1381.2元，建議增資1500萬元，作為Wing
    o公司日常營運發展用（見原審卷㈡第505、492頁）；含余全
    豐3人在內之Wingo公司台籍主管於108年8月20日之主管周會
    亦建議：因Wingo公司沒有自有資產，且營收金額不大，如
    果母公司（指同開公司）決議繼續經營，建議需要增加廣宣
    費用及提高業代薪資，用來衝刺業績提高營收，母公司得再
    另外撥補營運資金，在最初幾年Wingo公司的營收仍會無法
    可以自給自足，如果母公司決議結束經營，則需要另外的清
    算費用及基本維持費用，用來完成相關程序及領回彩券執照
    擔保金等語（見原審卷㈠第459、461至462頁），余全豐3人
    既不否認Wingo公司持續虧損之情形，則同開公司辯稱其因W
    ingo公司有相當一段期間營運不佳而持續虧損，須緊縮該業
    務等語，即非無憑。
　⑶次查，觀諸余全豐與許偉良於108年8月間往來LINE簡訊，余
    全豐向許偉良表示：柬埔寨的市場如無法成長到Wingo公司
    能自給自足，其會建議要斷尾求生（指結束Wingo公司），1
    08年8月20日之Wingo公司主管會議，在地台幹均表示Wingo
    公司難以在短期內獲利，所以提出增加營運資金及啟動清算
    的建議等語，許偉良則稱：不能撐當然是要斷，台幹只留你
    （指余全豐）和IT（指IT部門）善後等語（見原審卷㈠第95
    至99頁）。同開公司董事會於108年12月10日決議，謂：因W
    ingo公司長期虧損，余全豐已洽談第三人入股Wingo公司並
    負責彩券營運，原屬彩券事業處與Wingo公司之人員已陸續
    離職與資遣等語（見原審卷㈠第259頁），徵以余全豐書立電
    子郵件表示其係奉命找到買家購買Wingo執照（股權）並簽
    訂契約（見原審卷㈠第271頁），且余全豐3人自陳同開公司
    已將Wingo公司轉讓予他人等語（見原審卷㈠第241至242頁）
    ，則同開公司稱其已結束柬埔寨的彩券業務乙節（見本院卷
    ㈡第531頁），應為可採。余全豐3人係受僱至Wingo公司執行
    經營彩券之職務，業如前述，同開公司因Wingo公司營運不
    佳而結束彩券營運之業務，以致產生多餘人力，核符勞基法
    第11條第2款業務緊縮規定，縱兩造不爭執同開公司109年4
    至9月仍持續資金貸與Wingo公司（見本院卷㈠第299至307頁
    、卷㈡第531頁），無非係為處理該公司善後事宜，仍無礙同
    開公司有業務緊縮之認定。則同開公司於108年12月10日依
    系爭契約第9條第4項、勞基法第11條第2款規定，寄發電子
    郵件終止兩造勞動契約，並於翌日以電子郵件補充上開董事
    會決議意旨（見原審卷㈠第253、255頁），即屬有據。系爭
    契約已經同開公司於108年12月10日合法終止而不存在，則
    余全豐3人主張同開公司違法終止契約，於108年12月31日依
    勞基法第14條第1項規定終止系爭契約（見原審卷㈠第235頁
    ），即無可採。
  ㈡余全豐請求同開公司給付簽約金350萬元，為有理由：
　  依余全豐與同開公司簽訂之系爭契約第4條第2項約定，同開
    公司同意給付余全豐簽約金350萬元，並分別於108年1月30
    日、109年1月30日、110年1月30日分期依序給付100萬元、1
    50萬元、100萬元（見原審調字卷第34頁），探求當事人真
    意，寓有於系爭契約存續期間允以分期給付簽約金之意。同
    開公司不爭執其於108年12月10日提前終止系爭契約時，尚
    未給付余全豐第1期簽約金100萬元，況系爭契約既於108年1
    2月10日終止，應認同開公司原於109年1月30日、110年1月3
    0日給付第2、3期簽約金之期限利益業已喪失。準此，余全
    豐請求同開公司給付簽約金350萬元，洵為有理。　　
  ㈢余全豐3人先位請求同開公司就年薪差額之股票為金錢給付，
    為無理由；備位請求同開公司給付余全豐價值275萬6813元
    、黃世騏價值146萬1492元、蔡志明價值143萬9080元之該公
    司公開發行股票，為有理由；余全豐3人請求同開公司給付
    剩餘任職期間50萬元、各25萬元，為有理由；其餘請求均為
    無理由：
　⒈余全豐3人先位請求同開公司就年薪差額之股票為金錢給付，
    為無理由；備位請求同開公司給付余全豐價值275萬6813元
    、黃世騏價值146萬1492元、蔡志明價值143萬9080元之該公
    司公開發行股票，為有理由：　
　⑴按工資之給付，應以法定通用貨幣為之。但基於習慣或業務
    性質，得於勞動契約內訂明一部以實物給付之。工資應全額
    直接給付勞工。勞基法第22條第1項前段、第2項前段分別定
    有明文。
　⑵經查，兩造約定同開公司應給付余全豐年薪500萬元，每月薪
    資為25萬元，應給付黃世騏等2人年薪各220萬元，每月薪資
    為10萬元，其餘差額均以等值之公開發行股票給付，此據系
    爭契約第4條第1項約定明確（見原審調字卷第34、26、30頁
    ）。又系爭契約將500萬元、220萬元記載為年薪並約定在薪
    資項下，並未約定余全豐3人應達成一定之績效始得給付股
    票，足見兩造約定余全豐之年薪為500萬元，黃世騏等2人之
    年薪各220萬元，應為余全豐3人工作而獲得之報酬，當屬工
    資。則同開公司辯稱：余全豐3人未達成相當績效，伊無庸
    給付公開發行股票茲為獎勵，且伊不得隨意發放公開發行股
    票云云，洵為無理。
　⑶兩造既約定同開公司就年薪差額部分給付該公司公開發行股
    票，則余全豐3人先位請求同開公司就年薪差額之股票為金
    錢給付，難謂有理。其次，兩造不爭執同開公司僅按月給付
    25萬元或10萬元薪資，並結算薪資至108年12月16日止（見
    原審卷㈢第420至421頁），則余全豐3人依系爭契約第4條第1
    項約定，備位請求同開公司給付余全豐價值275萬6813元、
    黃世騏價值146萬1492元、蔡志明價值143萬9080元之該公司
    公開發行股票（計算式見附表三），即屬有據，應予准許。
　⒉余全豐3人請求同開公司給付剩餘任職期間45萬元、各20萬元
    ，為有理由；其餘請求（含備位之剩餘任職期間年薪差額股
    票部分），為無理由：　
　⑴按違約金，除當事人另有訂定外，視為因不履行而生損害之
    賠償總額。其約定如債務人不於適當時期或不依適當方法履
    行債務時，即須支付違約金者，債權人除得請求履行債務外
    ，違約金視為因不於適當時期或不依適當方法履行債務所生
    損害之賠償總額。民法第250條第2項定有明文。是違約金有
    賠償性違約金及懲罰性違約金，其效力各自不同。前者以違
    約金作為債務不履行所生損害之賠償總額，後者以強制債務
    之履行為目的，確保債權效力所定之強制罰，於債務不履行
    時，債權人除得請求支付違約金外，並得請求履行債務，或
    不履行之損害賠償。當事人約定之違約金究屬何者，應依當
    事人之意思定之。如無從依當事人之意思認定違約金之種類
    ，則依民法第250條第2項規定，視為賠償性違約金（參照最
    高法院86年度台上字第1620號判決意旨）。又約定之違約金
    額過高者，法院得依民法第252條酌減至相當之數額，至於
    是否相當，即須依一般客觀事實，社會經濟狀況及當事人所
    受損害情形，以為斟酌之標準（最高法院79年台上字第1915
    號判例意旨參照）。
　⑵經查，兩造於系爭契約第9條第2項約定，同開公司提前終止
    系爭契約者，應於終止日一次給付余全豐3人剩餘任職期間
    之薪資（見原審調字卷第28、32、36頁）。衡以同開公司係
    因經營Wingo公司之需求，遂僱用余全豐3人至柬埔寨執行職
    務，並約定余全豐3人之任職期間為5年，業如前述，足見同
    開公司於任職期間有僱用及給付余全豐3人薪資之義務，倘
    同開公司提前終止系爭契約，仍應給付余全豐3人未提供勞
    務期間之薪資，探究當事人之真意，乃係填補余全豐3人於
    提前終止契約後，其薪資債權未依契約本旨實現所受之損害
    ，應認係屬違約金之約定，且依該約定應給付剩餘任職期間
    之薪資，核屬損害賠償預定之違約金。
　⑶同開公司於系爭契約存續屆滿前之108年12月10日提前終止系
    爭契約，余全豐3人剩餘任職期間分別為3年7月又21日、3年
    6月又20日、3年6月又28日，則余全豐3人依上開約定請求同
    開公司給付43個月、42個月、42個月之剩餘任職期間薪資（
    見原審卷㈠第248頁），固非無憑。惟含余全豐3人在內之台
    籍主管針對Wingo公司營運狀況分析後，建議同開公司決議
    要「繼續經營」或「結束經營」，並分別就「繼續經營」或
    「結束經營」提出各項建議，有電子郵件及108年8月20日主
    管周會會議紀錄可稽（見原審卷㈠第459、461至462頁）。余
    全豐3人受僱至Wingo公司執行經營彩券業務，約定任職期間
    長達5年，卻在任職僅1年餘，且在Wingo公司持續虧損之情
    形下，建議同開公司考慮結束經營Wingo公司，嗣同開公司
    董事會決議結束Wingo公司彩券業務，業如前述，而余全豐3
    人復於108年12月31日依勞基法第14條第1項規定提出書狀終
    止兩造勞動契約（見原審卷㈠第235頁），可見渠等主觀上無
    再繼續履行兩造勞動契約之意願。徵以同開公司結算薪資至
    108年12月16日止，且余全豐3人雖因同開公司提前終止契約
    ，而不能享有剩餘任職期間之薪資，但亦免除提供勞務之義
    務，並可依法領取資遣費（詳如後述），所受損害尚屬輕微
    等一切情狀，本院認余全豐3人請求同開公司給付剩餘期間4
    3月或42月薪資之違約金，顯然過高，應酌減至按余全豐、
    黃世騏等2人相當於1個月薪資，並取其概數為45萬元、各20
    萬元計算違約金，始為適當。準此，余全豐3人請求同開公
    司給付剩餘任職期間之薪資45萬元、各20萬元，為有理由，
    應予准許，逾此範圍之請求（含備位請求之剩餘任職期間年
    薪差額股票），均為無理，不應准許。
　⒊同開公司辯稱：余全豐3人違反善良管理人之注意義務，造成
    Wingo公司長期虧損，依情事變更及誠信原則，應減少給付
    余全豐3人年薪差額股票及剩餘任職期間之薪資云云。惟：
　⑴民法第227條之2第1項所規定之情事變更原則，旨在對於契約
    成立或法律關係發生後、法律效力終了前，因不可歸責於當
    事人之事由，致發生非當初所得預料之變動，如仍貫徹原定
    之法律效力，將顯失公平時，賦與法院依公平原則予以裁量
    ，並合理分配契約當事人間之風險及不可預見之損失，進而
    為增減給付或變更其他原有之效果，以調整當事人間之法律
    關係。倘於契約成立時，就契約履行中有發生該當情事之可
    能性，為當事人所能預料者，當事人本得自行風險評估以作
    為是否締約及其給付內容之考量，不得於契約成立後，始以
    該原可預料情事之實際發生，再依據情事變更原則，請求增
    減給付（參照最高法院107年度台上字第755號判決意旨）。
    查，同開公司僱用余全豐3人執行經營Wingo公司之彩券業務
    ，約定余全豐3人任職期間為5年，並同意給付年薪差額股票
    ，且提前終止系爭契約時，應給付余全豐3人剩餘任職期間
    之薪資，業如前述。同開公司於兩造成立系爭契約時，就上
    開約定之法律效果，並非不能預料，惟同開公司自行評估風
    險後，仍與余全豐3人為上開約定，嗣同開公司因Wingo公司
    營運不佳而結束彩券業務，提前終止系爭契約，仍未超出其
    依系爭契約應給付年薪差額股票及剩餘任職期間薪資效果足
    以承受之風險評估，且本院既認上開約定具有違約金性質，
    並依民法第252條規定予以酌減，基此法律規定風險分配，
    自應優先適用，無再適用民法第227條之2規定餘地。同開公
    司執此抗辯其應減少給付云云，即無可採。
　⑵其次，含余全豐3人在內之Wingo公司台籍主管，於108年8月2
    0日主管周會提出Wingo公司之營運狀況後，建議同開公司繼
    續經營或結束經營，並於同年月26日主管周會重申上旨（見
    本院卷㈠第98頁），嗣同開公司董事會決議結束彩券經營業
    務，並提前終止系爭契約，同開公司復未舉證其因余全豐3
    人違反注意義務，致Wingo公司長期虧損而受有損害（詳如
    後述），則余全豐3人依上開約定請求同開公司給付年薪差
    額股票及剩餘任職期間之薪資，難謂有何違反誠信原則可言
    。同開公司抗辯余全豐3人請求給付經酌減後之剩餘任職期
    間薪資及年薪差額股票，違反誠信原則而應減少給付云云，
    亦為無理。
  ㈣余全豐3人請求同開公司提繳勞退金，為無理由；渠等請求同
    開公司給付資遣費20萬8333元、各9萬1667元，並開立服務
    證明書及非自願離職證明書，為有理由：
　⒈同開公司於108年12月10日合法終止兩造勞動契約關係，則余
    全豐3人請求同開公司提繳同年月16日至31日之勞退金各464
    5元，並均自109年1月1日起至兩造僱傭關係終止之日止，按
    月提繳9千元乙節，為無理由，不應准許。
　⒉余全豐3人請求同開公司給付資遣費20萬8333元、各9萬1667
    元，並開立服務證明書及非自願離職證明書，為有理由：
　⑴按勞工適用勞退條例之退休金制度者，於勞動契約依勞基法
    第11條規定終止時，其資遣費由雇主按其工作年資，每滿1
    年發給2分之1個月之平均工資，未滿1年者，以比例計給；
    最高以發給6個月平均工資為限，不適用勞基法第17條之規
    定。勞退條例第12條第1項定有明文。次按勞動契約終止時
    ，勞工如請求發給服務證明書，雇主或其代理人不得拒絕，
    勞基法第19條定有明文。依就業保險法第11條第3項規定，
    勞工因勞基法第11條規定離職者，亦屬非自願離職。
　⑵經查，同開公司於108年12月10日依勞基法第11條第2款終止
    兩造勞動契約，則余全豐3人依上開規定請求同開公司給付
    資遣費，並開立服務服務證明書及非自願離職證明書，即屬
    有據。其次，兩造約定余全豐之年薪為500萬元，黃世騏等2
    人之年薪各220萬元而為工資（業如前述），換算渠等每月
    工資應為41萬6667元、各18萬3333元，則余全豐、黃世騏等
    2人於108年12月10日終止契約前之平均工資應分別為40萬91
    02元、各18萬4元（計算式如附表四編號一），同開公司抗
    辯余全豐3人之平均工資分別為16萬820元、各10萬元云云（
    見本院卷㈡第507頁），難謂有理。則余全豐、黃世騏等2人
    分別請求同開公司給付資遣費20萬8333元、各9萬1667元，
    未逾渠等得請求之金額（計算式如附表四編號二），為有理
    由，應予准許。
　㈤同開公司依民法第184條第1項前段、第544條前段、第227條
    第1項、第226條規定，請求余全豐3人損害賠償至少9750萬8
    292元，並為抵銷之抗辯，為無理由：
　  經查，Wingo公司於107、108年度有持續虧損之情形，已如
    前述，惟Wingo公司持續虧損之原因，包含柬埔寨彩券發行
    執照數量持續增加，消費者對刮刮樂的既定觀念以能不能刮
    出很多中、小獎為選擇的依據，對高額頭獎不抱信心，造成
    獎金支出率居高不下，且當地人不相信本地公司的電腦型彩
    券，習慣玩越南非法彩票，主管機關則無積極管理行為，並
    對誠實發行商課徵高額稅率，Wingo公司如實申報相關規費
    與稅金，壓縮利潤空間，柬埔寨員工對金錢道德觀念較低，
    不適應高強度的管理型態，且不具備積極之工作態度，Wing
    o公司沒有自有資產，且營收金額不大，一定得靠母公司（
    指同開公司）繼續挹注營運資金，以維持最低限度的營運需
    求，此據Wingo公司108年8月20日主管周會會議紀錄可稽，
    且經余全豐向許偉良以LINE簡訊陳述明確（見原審卷㈠第461
    至463、95至97頁）。觀諸同開公司財務長李天仁於108年9
    月16日回覆余全豐3人之電子郵件，要求Wingo公司提出如何
    以最小規模繼續營運之改善計畫，並不是著重在營運不善的
    原因分析等語（見本院卷㈠第139頁），足見同開公司不爭執
    Wingo公司有前述原因導致營運不善。同開公司雖稱余全豐3
    人草率決策、經營非佳，使其無法掌握Wingo公司實際經營
    情形，致Wingo公司長期虧損，復於兩造終止契約後，未進
    行完整事務報告及主動進行善後及交接工作，致其受有損失
    至少9750萬8292元云云（見本院卷㈡第509至511頁），惟Win
    go公司持續虧損之原因甚多，且余全豐3人定期、不定期向
    同開公司、董事會回報經營狀況，業如前述，同開公司復未
    舉證此部分利己事實，自難徒憑Wingo公司有虧損，逕認余
    全豐3人有何違反善良管理人之注意義務，或有何侵權行為
    或不完全給付之情事，而應負損害賠償責任。至於兩造間並
    非委任關係，已如前述，則同開公司依民法第544條前段規
    定，請求余全豐3人損害賠償，亦為無憑。準此，同開公司
    依上開規定，請求余全豐3人損害賠償至少9750萬8292元，
    並為抵銷之抗辯，洵為無理。
　㈥按給付有確定期限者，債務人自期限屆滿時起，負遲延責任
    ；給付無確定期限者，債務人於債權人得請求給付時，經其
    催告而未為給付，自受催告時起，負遲延責任。其經債權人
    起訴而送達訴狀，與催告有同一之效力；遲延之債務，以支
    付金錢為標的者，債權人得請求依法定利率計算之遲延利息
    ；應付利息之債務，其利率未經約定，亦無法律可據者，週
    年利率為百分之五。民法第229條第1、2項、第233條第1項
    前段、第203條分別定有明文。依勞基法第17條第2項規定，
    雇主應於終止勞動契約30日內給付資遣費。經查，余全豐請
    求同開公司給付簽約金350萬元及剩餘任職期間之薪資45萬
    元，黃世騏等2人請求同開公司給付剩餘任職期間之薪資各2
    0萬元有理由部分，係屬不確定期限之債權，且以支付金錢
    為標的，則余全豐3人主張同開公司應自108年12月31日民事
    準備㈡狀繕本送達之翌日即109年1月3日（見原審卷㈡第231頁
    ）起，計付法定遲延利息，即屬有據。又同開公司應於108
    年12月10日終止兩造勞動契約之30日內即109年1月9日前給
    付余全豐3人資遣費，則余全豐3人請求同開公司給付資遣費
    20萬8333元、各9萬1667元部分，自109年1月10日起計付法
    定遲延利息，亦為有理，逾此範圍之利息請求，即屬無據，
    不應准許。
七、從而，余全豐3人依系爭契約、勞基法第19條、就業保險法
    第11條第3項、勞退條例第12條第1項規定，請求：㈠同開公
    司給付余全豐415萬8333元，其中395萬元自109年1月3日起
    ，其餘20萬8333元自109年1月10日起，均至清償日止，按年
    息百分之5計算之利息；㈡同開公司給付黃世騏等2人各29萬1
    667元，其中20萬元自109年1月3日起，其餘9萬1667元自109
    年1月10日起，均至清償日止，按年息百分之5計算之利息；
    ㈢同開公司應開立服務證明書及非自願離職證明書予余全豐3
    人，為有理由，應予准許，逾此範圍之請求，為無理由，應
    予駁回。原審就上開應准許㈠部分，其中同開公司應給付余
    全豐48萬6110元，及其中27萬7777元自109年1月3日起，其
    餘20萬8333元自109年1月10日起算之法定遲延利息，及上開
    應准許㈢部分，為余全豐3人敗訴之判決，暨命同開公司給付
    黃世騏等2人逾上開應准許㈡部分，為同開公司敗訴之判決，
    均有未洽，兩造上訴論旨各指摘原判決前述不利於己部分不
    當，求予廢棄改判，爰由本院廢棄改判如主文第2至5項所示
    。原審就上開㈠、㈡應准許部分，及其餘不應准許部分，分別
    為同開公司、余全豐3人敗訴之判決，理由雖略有不同，惟
    結論並無二致，仍應予維持。兩造各自上訴意旨指摘原判決
    各該部分不當，求予廢棄改判，並無理由，應駁回其上訴。
    另余全豐3人依系爭契約第4條第1項約定，追加請求同開公
    司給付余全豐價值275萬6813元、黃世騏價值146萬1492元、
    蔡志明價值143萬9080元之同開公司公開發行股票，為有理
    由，應予准許，逾此範圍之請求，為無理由，應予駁回。又
    本判決所命給付部分，兩造陳明願供擔保，聲請宣告准免假
    執行，均核無不合，爰各酌定相當之擔保金額准許之。至余
    全豐3人追加之訴敗訴部分，其假執行之聲請，已失所附麗
    ，應予駁回。並依民事訴訟法第79條、第85條第1項但書規
    定，為訴訟費用負擔之判決。
八、本件事證已臻明確，兩造其餘之攻擊或防禦方法及所用之證
    據，經本院斟酌後，認為均不足以影響本判決之結果，爰不
    逐一論列，附此敘明。
丙、據上論結，本件兩造上訴均分別為一部有理由、一部無理由
    ，余全豐3人追加之訴為一部有理由、一部無理由，爰判決
    如主文。
中　　華　　民　　國　　111 　年　　7 　　月　　26　　日
                  勞動法庭
                      審判長法  官  胡宏文
                            法  官  楊雅清
                            法  官  陳心婷
正本係照原本作成。
如不服本判決，應於收受送達後20日內向本院提出上訴書狀，其
未表明上訴理由者，應於提出上訴後20日內向本院補提理由書狀
（均須按他造當事人之人數附繕本）上訴時應提出委任律師或具
有律師資格之人之委任狀；委任有律師資格者，另應附具律師資
格證書及釋明委任人與受任人有民事訴訟法第466條之1第1項但
書或第2項所定關係之釋明文書影本。如委任律師提起上訴者，
應一併繳納上訴審裁判費。
中　　華　　民　　國　　111 　年　　7 　　月　　27　　日

 　　　　　　　　　　　　 　書記官  麒倫

附表一：系爭勞動契約內容
  余全豐 黃世騏 蔡志明 職務內容  彩券事業處副總經理 彩券事業處資深經理 彩券事業處資深經理 任職期間  107年8月1日至112年7月31日，共5年 107年7月1日至112年6月30日，共5年 107年7月9日至112年7月8日，共5年 薪資  年薪500萬元，每月薪資25萬元。 年薪220萬元，每月薪資10萬元。 年薪220萬元，每月薪資10萬元 

附表二：
編號  請求項目  余全豐 黃世騏 蔡志明 1  簽約金  350萬元 （無） （無） 2  年薪差額股票之薪資  283萬3333元 150萬元 150萬元 3  剩餘任職期間之薪資  1791萬6667元 770萬元 770萬元 4  資遣費  20萬8333元 9萬1667元 9萬1667元 5  提繳勞工退休金  4645元，並自109年1月1日起至兩造僱傭關係終止之日止，按月提繳9千元。 4645元，並自109年1月1日起至兩造僱傭關係終止之日止，按月提繳9千元。 4645元，並自109年1月1日起至兩造僱傭關係終止之日止，按月提繳9千元。 1至4合計    2445萬8333元 929萬1667元 929萬1667元 

附表三：
一、余全豐部分：
　㈠107年8月1日至108年12月16日，共1年4月又16日，以年薪500
    萬元計算，同開公司應給付薪資共688萬5845元【即：500萬
    元×(1+4/12+16/365）＝688萬5845元，元以下四捨五入，下
    同】。
　㈡107年8月1日至108年12月16日，以每月25萬元計算已領取之
    薪資數額為412萬9032元【即：25萬元×（16＋16/31）＝412萬
    9032元】。
　㈢余全豐得請求同開公司給付價值275萬6813元之公開發行股票
    （即：688萬5845元－412萬9032元＝275萬6813元）。
二、黃世騏部分：
　㈠107年7月1日至108年12月16日，共1年5月又16日，以年薪220
    萬元計算，同開公司應給付薪資共321萬3105元【即：220萬
    元×(1+5/12+16/365）＝321萬3105元】。
　㈡107年7月1日至108年12月16日，以每月10萬元計算已領取之
    薪資數額為175萬1613元【即：10萬元×（17＋16/31）＝175萬
    1613元】。
　㈢黃世騏得請求同開公司給付價值146萬1492元之公開發行股票
    （即：321萬3105元－175萬1613元＝146萬1492元）。
三、蔡志明部分：　　
　㈠107年7月9日至108年12月16日，共1年5月又8日，以年薪220
    萬元計算，同開公司應給付薪資共316萬4886元【即：220萬
    元×(1+5/12+8/365）＝316萬4886元】。
　㈡107年7月9日至108年12月16日，以每月10萬元計算已領取之
    薪資數額為172萬5806元【即：10萬元×（17＋8/31）＝172萬5
    806元】。
　㈢蔡志明得請求同開公司給付價值143萬9080元之公開發行股票
    （即：316萬4886元－172萬5806元＝143萬9080元）。
　　
附表四：
一、余全豐等3人之平均工資：
　㈠余全豐部分：
　　其每月工資為41萬6667元，108年12月10日前6個月（即108
    年6月11日至同年12月10日，共183日），工資分別為108年6
    月11至30日之27萬7778元（即：41萬6667元×20/30＝27萬777
    8元）、108年7至11月之各41萬6667元，108年12月1至10日
    之13萬4409元（即：41萬6667元×10/31＝13萬4409元），總
    額合計249萬5522元，平均工資為40萬9102元（即：249萬55
    22元÷183日×30日＝40萬9102元）。
　㈡黃世騏等2人部分：
　　渠等每月工資各18萬3333元，108年12月10日前6個月（即10
    8年6月11日至同年12月10日，共183日），工資分別為108年
    6月11至30日之12萬2222元（即：18萬3333元×20/30＝12萬22
    22元）、108年7至11月之各18萬3333元，108年12月1至10日
    之5萬9140元（即：18萬3333元×10/31＝5萬9140元），總額
    合計109萬8027元，平均工資為18萬4元（即：109萬8027元÷
    183日×30日＝18萬4元）。
二、余全豐等3人得請求之資遣費數額：
　㈠余全豐部分：
　　余全豐之平均工資為40萬9102元，其自107年8月1日開始任
    職於同開公司至108年12月10日止，工作年資為1年4個月又9
    天，資遣基數為505/744（新制資遣基數計算公式：([年+(
    月+日÷當月份天數)÷12]÷2），余全豐得請求之資遣費數額
    為27萬7683元（即：40萬9102元×505/744＝27萬7683元）。
　㈡黃世騏部分：
　　黃世騏之平均工資為18萬4元，其自107年7月1日開始任職於
    同開公司至108年12月10日止，工作年資為1年5個月又9天，
    資遣基數為67/93（新制資遣基數計算公式：([年+(月+日÷
    當月份天數)÷12]÷2），黃世騏得請求之資遣費數額為12萬9
    680元（即：18萬4元×67/93＝12萬9680元）。
　㈢蔡志明部分：
　　蔡志明之平均工資為18萬4元，其自107年7月9日開始任職於
    同開公司至108年12月10日止，工作年資為1年5個月又1天，
    資遣基數為22/31（新制資遣基數計算公式：([年+(月+日÷
    當月份天數)÷12]÷2），蔡志明得請求之資遣費數額為12萬7
    745元（即：18萬4元×22/31＝12萬7745元）。
　　
附表五：余全豐等3人減縮請求同開公司提繳勞工退休金之數額
：
一、余全豐部分：
　　107年8月至108年12月15日，以每月9千元計算，余全豐主張
    被上訴人應提繳勞工退休金之數額為14萬8355元【即：9千
    元×（16+15/31）＝14萬8355元，元以下四捨五入，下同】，
    扣除同開公司已提繳8萬4924元，則余全豐減縮請求同開公
    司於上開期間應提繳勞工退休金6萬3431元（即：14萬8355
    元－8萬4924元＝6萬3431元）。
二、黃世騏等2人部分：
　　107年7月至108年12月15日，以每月9千元計算，黃世騏等2
    人主張被上訴人應提繳勞工退休金之數額各為15萬7355元【
    即：9千元×（17+15/31）＝15萬7355元】，扣除同開公司已
    分別提繳7萬1594元。則黃世騏等2人減縮請求同開公司於上
    開期間應分別提繳勞工退休金8萬5761元（即：15萬7355元－
    7萬1594元＝8萬5761元）。